Inventaris van het archief van het geslacht Asser, (1610) 1797-1940
Nationaal Archief, Den Haag
- PAPIEREN VAN TOBIAS MICHAEL CAREL ASSER (1838-1913), VII
  - VERZAMELDE STUKKEN, J
    - "Amsterdamsche Courant" houdende een afbeelding van de Tweede Kamer in 1862., 28 juli 1897.; 418; 1 stuk
    - Toespraak van Lord Reay (D.J. Mackay van Ophemert), voorzitter van het Londens schoolbestuur, gehouden tijdens de opening van het schooljaar., 6 oktober 1898.; 419; Gedrukt; 1 stuk
    - Ingekomen bulletins van het Hof over de gezondheidstoestand van koningin Wilhelmina., April-juli 1902.; 420; Gedrukt; 1 omslag
    - Belgische dagbladen, houdende bericht van het overlijden van koningin Maria Henriëtte Anne van België. September 1902., 421; 1 omslag
    - Reglementen voor de examinering van kandidaten in de rechten, opgesteld door de voorzitter van de Engelse universiteiten., 1902.; 422; Gedrukt; 1 stuk
    - "De Nieuwe Courant" houdende mededeling van de verhuur van het pand Tournooiveld-hoek Lange Houtstraat in Den Haag door Asser aan het rijk., 5 november 1906.; 423; 1 stuk
    - Brochure houdende een adres van E. Turpin om restitutie van volgens hem ontvreemde octrooirechten., 1907.; 424; Gedrukt; 1 deel
    - Kaart van de spoorwegen in Brazilië, uitgegeven door de Courrier de L' Amérique du Sud., 1907.; 425; 1 stuk
    - Ingekomen overdruk van "Muntwezen-Handel-Bankwezen", een artikel van G. Vissering in een verzamelbundel Neerlandsch Indië., 1908.; 426; 1 stuk
    - "De taal onzer vonnissen" door H.L. Drucker. Overdruk uit "Rechtsgeleerd Magazijn"., 1911.; 427; 1 deeltje
    - Circulaire van de Secretary of State van de U.S.A., houdende afkondiging van een congresbesluit inzake de opheffing van rassendiscriminatie bij de uitoefening van het stemrecht., Z.j.; 428; Gedrukt; 1 stuk
    - Plakkaat tegen de verkoop van aandelen van de Oost-Indische Compagnie, 27 februari 1610. Anoniem afschrift., Z.j.; 429; 1 stuk
    - Stellingen, behorende bij proefschriften, met aantekeningen., Z.j.; 430; Gedrukt Geschreven; 2 deeltjes
- CAREL ASSER (1843-1898), VIII
  - Ontwerp tot herziening van het Burgerlijk Wetboek door een Staatscommissie onder voorzitterschap van Carel Asser, met toelichting., 1886; 431; Gedrukt; 2 delen
- MICHEL HENRY GODEFROY (1813-1882), IX
  - Bewijs van lidmaatschap van het gezelschap Vigemus Concordia., 23 januari 1837.; 432; 1 stuk
  - Ingekomen brieven van Carel Daniël Asser, 1855; J. van Beerenstijn,18 februari 1862; J. Domela Nieuwenhuis, 3 februari 1862; C. Donker, 14 maart 1860; W.A. Dullert, 11 oktober 1859; P.A. Fokker, 17 november 1861; J.K. van Goldstein, 15 april 1863; J. van Heemstra, 2 juni 1862; De Jonge, 4 juli 1862; A.E.I. Modderman, z.j.; Nolthenius, z.j.; C.F. Pahud, 2 februari 1861; G. Schimmelpenninck, 1861-1862; Sloet, z.j.; Vaillant, 7 maart 1861; J.G. Verstolk van Soelen, z.j.; Voorduijn, 8 februari 1871; J. van Zuylen van Nijevelt, 8 maart 1875., 1855-1875.; 433; 1 omslag
  - Ingekomen convocaat voor een vergadering van commissarissen van de Nederlandsche Rijn-Spoorweg-Maatschappij., 7 december 1855.; 434; 1 stuk
  - Ingekomen verkiezingspamfletten houdende aanbeveling van Godefroy als kandidaat voor het Kamerlidmaatschap., 1862, 1875.; 435; 3 stukken
- ARCHIEF VAN MR. CAREL DANIEL ASSER (1866-1939)., X
  Carel Daniel Asser is de oudste zoon van Tobias Michaël Carel Asser (1838-1913). De hier beschreven stukken werden aangetroffen in het T.M.C. Asser-instituut als onderdeel van het archief van mr. J. Offerhaus, die Asser opvolgde als voorzitter van de Staatscommissie voor het Internationaal Privaatrecht.
  Aanvulling 1987
  - LID EN VOORZITTER VAN DE STAATSCOMMISSIE VOOR INTERNATIONAAL PRIVAATRECHT. (1913-1939), I.
    - Stukken betreffende een verzoek van een minder jarige Duitser in Nederland om koninklijke goedkeuring van zijn meerderjarigverklaring., 1916.; 436; 1 omslag
    - Stukken betreffende een advies van de staatscommissie inzake huwelijksvoltrekkingen door Britse consuls in Nederlandsch-Indië., 1916.; 437; 1 omslag
    - Stukken betreffende een advies van de staatscommissie over de bevoegdheid van de Nederlandse rechter inzake vorderingen op Duitse goederen., December 1916.; 438; 1 omslag
    - Stukken betreffende de voorbereiding van de conferentie van Internationaal Privaatrecht van 1928., 1923-1923.; 439-441; 2 pakken
      De voorzitter van de staatscommissie was tevens voorzitter van de conferentie.
      - 1923-1927, 439
      - 1928, 440
      - Verslag van de Neder landse delegatie naar de conferentie, met gedrukte protokollen. 1928., 441
    - Ingekomen wetteksten van diverse landen, houdende toetreding tot verdragen van internationaal privaatrecht, met correspondentie., 1920-1929.; 442; 1 omslag
    - Stukken betreffende een advies van de staatscommissie inzake het door Nederland in te nemen standpunt inzake wijzigingen van het internationale wisselrecht., 1921.; 443; 1 omslag
    - Stukken betreffende een advies van de staatscommissie over de aanpassing van de koloniale wetgeving aan internationale arbitrageclausules., 1925.; 444; 1 omslag
    - Stukken betreffende een advies van de staatscommissie inzake het verdrag van 1921 voor de eenmaking van bepaalde regels inzake het cognossement van scheepsbevrachtingen (de z.g. "Hague Rules")., 1925.; 445; 1 omslag
    - Stukken betreffende een advies van de staatscommissie inzake een concept-verdrag van de Volkenbond over gelijkstel1ing van arbitrale vonnissen., 1927-1928.; 446; 1 omslag
    - Stukken betreffende adviezen van de staatscommissie over een ontwerptractaat inzake de behandeling van vreemdelingen en buitenlandse ondernemingen., 1928-1929.; 447; 1 omslag
    - Stukken betreffende adviezen van de staatscommissie inzake privaatrechtelijke verdragen met Groot-Brittannië., 1929-1935.; 448; 1 pak
    - Stukken betreffende een advies van de staatscommissie over de toetreding van Nederland tot de conventie inzake de regeling van de internationale koop., 1930.; 449; 1 omslag
    - Officiële stukken van de conferentie van 1931 ter voorbereiding van een conventie over de internationale koop., 450; Gedrukt; 1 omslag
    - Stukken betreffende een advies van de staatscommissie over een verdrag met Duitsland inzake de uitvoerbaarheid van alimentatievonnissen., 1933.; 451; 1 omslag
    - Stukken betreffende adviezen van de staatscommissie naar aanleiding van een Italiaans voorstel tot bilaterale verdragen inzake de uitvoering van rechterlijke vonnissen en een daarmee samenhangende enquête van de commissie om een internationale conferentie inzake uniforme verdragen voor te bereiden., 1933-1935.; 452; 1 omslag
    - Stukken betreffende adviezen van de staatscommissie inzake internationale ontwerpverdragen inzake het koopcontract en de aansprakelijkheid van hotelhouders., 1933-1936.; 453; 1 omslag
    - Stukken betreffende adviezen van de staatscommissie inzake het erfrecht en daarmee samenhangende internationale verdragen., 1933-1940.; 454; 1 pak
    - Stukken betreffende beraadslagingen met het Ministerie van Buitenlandse Zaken over vraagstukken van handelsrecht., 1935.; 455; 1 omslag
    - Concept van een advies van de staatscommissie naar aanleiding van de Neurenberger wetten van het Derde Rijk "zum Schütze des deutschen Blutes"., 1935-1936.; 456; 1 omslag
    - Stukken betreffende een advies van de staatscommissie over een ontwerpverdrag tot eenmaking van regels voor hulpverlening door vliegtuigen op zee., 1936-l938; 457; 1 omslag
    - Stukken betreffende een advies van de staatscommissie over een ontwerpverdrag inzake aanvaringen in de lucht., 1936-1938.; 458; 1 omslag
    - Afschrift van een antwoord van Asser op een vragenlijst inzake zijn opvattingen inzake de rechten van buitenlandse vennootschappen., 28 september 1931.; 472; 1 stuk
      In 1994 nagekomen stuk
    - Afschrift van een advies inzake de rechten van aandeelhouders van Shell en de Bataafsche Petroleum Maatschappij bij blokkering van het betalingsverkeer., Z.j.; 473; 1 stuk
    - Correspondentie, gevoerd als lid van de Staatscommissie van Internationaal Privaatrecht., 1916-1936.; 474; 1 pak
      In 1994 nagekomen stukken.
    - Stukken betreffende de voorbereiding van de conferentie van internationaal privaatrecht van 1928., 1923-1928; 475-476; 2 pak
      - Bestanddeel 1, 475
      - Bestanddeel 2, 476
  - LID VAN HET INSTITUUT VOOR INTERNATIONAAL RECHT., II.
    - Ingekomen circulaires van het instituut., 1922-1936.; 459-464; 6 omslagen
      - Inzake de conferentie te Grenoble. 1922., 459
      - Over diverse aangelegenheden. 1925-1929., 460
      - Inzake de conferentie te Cambridge. 1931., 461
      - Inzake de conferentie te Oslo. 1932-1933., 462
      - Inzake de conferentie te Parijs. 1934-1935., 463
      - Inzake de conferentie te Madrid. 1936., 464
    - Briefwisseling., 1926-1931.; 465-466; 2 omslagen
      - Algemeen. 1926-1929., 465
      - Stukken betreffende de conferentie te Cambridge. 1931., 466
    - Stukken betreffende een door Asser opgestelde vragenlijst over het internationaal vennootschapsrecht., 1937.; 467; 1 omslag
  - LID VAN DIVERSE ORGANISATIES., III.
    - Ingekomen vergaderstukken bij Asser als lid van de Raad van Bestuur van het Internationaal Intermediair Instituut. met correspondentie., 1925-1933.; 468-469; 2 pakken
      - 1925-1929, 468
      - 1930-1933, 469